臺灣新北地方法院刑事判決
110年度金訴字第564號
公  訴  人  臺灣新北地方檢察署檢察官
被      告  謝黔栗




上列被告因違反洗錢防制法等案件，經檢察官提起公訴（110年
度偵緝字第2345號、第2346號、第2347號、第2348號、第2349號
、第2350號、第2351號）及移送併辦（臺灣花蓮地方檢察署檢察
官110年度偵字第4390號），因被告於準備程序就被訴事實為有
罪之陳述，經本院告知簡式審判程序意旨，並聽取公訴人及被告
之意見後，本院合議庭裁定由受命法官獨任依簡式審判程序審理
，判決如下：
  　主　文
謝黔栗犯如附表一、二所示之罪，各處如附表一、二所示之刑及
沒收，應執行有期徒刑貳年陸月。
扣案如附表三編號9所示之物沒收；扣案之犯罪所得新臺幣貳萬
伍仟元沒收。
    事  實
一、謝黔栗於民國109年12月間，加入姓名不詳、通訊軟體「Tel
    egram」暱稱「賺大錢」、「黃歸宿」等成年人所組成之詐
    欺集團，以每日新臺幣（下同）5,000元為報酬，擔任俗稱
    「收簿手」、「車手」之工作。其等並為下列犯行：
　㈠謝黔栗與「賺大錢」、「黃歸宿」及其他不詳詐欺集團成員
    間，共同意圖為自己不法之所有，基於三人以上詐欺取財之
    犯意聯絡，由某詐欺集團不詳成員於附表一所示之時間、方
    式，對如附表一所示之人施用詐術，致使如附表一所示之人
    陷於錯誤，而依指示於如附表一所示之時間、地點，將其所
    有如附表一所示金融帳戶存摺、提款卡及密碼，以超商店到
    店之寄送方式，寄送至如附表一所示之收件超商門市。再由
    謝黔栗以附表三編號9所示行動電話之通訊軟體「Telegram
    」，依照「賺大錢」之指示前往如附表一所示之超商門市領
    取該包裹後，隨即依指示將包裹交付予該詐欺集團之不詳成
    員。
　㈡謝黔栗與「賺大錢」、「黃歸宿」及其他不詳詐欺集團成員
    間，共同意圖為自己不法之所有，基於三人以上詐欺取財及
    基於隱匿特定犯罪所得去向之洗錢犯意聯絡，由詐欺集團之
    不詳成員於附表二所示之時間、方式，向附表二所示之人施
    用詐術，使附表二所示之人陷於錯誤，分別匯款附表二所示
    之金額至附表二所示之帳戶。再由謝黔栗於附表二所示之時
    間、地點，使用附表三編號9所示行動電話之通訊軟體「Tel
    egram」，依照「賺大錢」之指示，於附表二所示之時間、
    地點，提領附表二所示之款項，並依指示交付予「黃歸宿」
    ，而隱匿其等犯罪所得之本質、去向。嗣謝黔栗於109年12
    月20日15時20分許，在新北市○○區○○○路00號前，因形跡可
    疑為警盤查，謝黔栗當場坦承為「車手」，並經警方扣得如
    附表三所示之物，始悉上情。
二、案經胡映玄訴由新北市政府警察局海山分局、蔡秀鈴、溫淑
    美、黃建銨、林惠美、李建宏、林世芬、楊筑婷、謝書毓、
    施廷彥、陳詳青、陳春燕、劉秀珠訴由新北市政府警察局三
    重分局、李欣怡訴由臺中市政府警察局霧峰分局報告臺灣雲
    林地方檢察署呈請臺灣高等檢察署檢察長令轉臺灣新北地方
    檢察署檢察官偵查起訴暨臺灣花蓮地方檢察署檢察官移送併
    辦。
　　理　由
一、上開犯罪事實，業據被告謝黔栗於偵查及本院審理中均坦承
    不諱（見偵緝2351卷第33-35頁，本院卷第376頁），核與證
    人即告訴人胡映玄、蔡秀鈴、溫淑美、黃建銨、林惠美、林
    世芬、楊筑婷、謝書毓、劉秀珠、張素貞、施廷彦、陳詳青
    、陳春燕於警詢中之證述、證人即告訴人林沛玄於警詢、偵
    查中之證述、證人即被害人謝玟蒨於警詢中之證述情節大致
    相符（見偵17759卷第15-18頁，偵2763卷第127-132、152-1
    55、167-177、229-232頁，偵10944卷第15-17、19-22頁，
    花檢他1046卷第9-10頁，偵10944卷第23-26頁，偵13094卷
    第31-33、51-57頁，偵18061卷第13-17頁，中市警霧分偵字
    第1100008969號卷第13-15頁，偵13476卷第15-17、19-20、
    21-24、25-31頁，偵17759卷第19-20頁），復有新北市政府
    警察局三重分局扣押筆錄、扣押物品目錄表1份及扣押物品
    照片3張、被告提款之監視器照片及路口監視器照片共50張
    、LINE對話紀錄擷圖共2份、蔡秀鈴提供之中國信託銀行帳
    號000000000000存摺封面及內頁明細、蔡秀鈴提供之郵局帳
    號00000000000000存摺封面及內頁明細、網路轉帳截圖、手
    機通話紀錄及簡訊截圖各1份、溫淑美提供之網路轉帳截圖
    、手機通話紀錄截圖各1份、黃建銨提供之ATM交易明細、國
    泰世華銀行帳號000000000000存摺封面及內頁明細、臺中銀
    行帳號000000000000存摺封面及內頁明細、林惠美提供之匯
    款紀錄截圖各1份、新北市政府警察局三重分局10年4月8日
    新北警重刑字第1103763820號函暨王淑真帳號000000000000
    00客戶基本資料及客戶歷史交易清單、陳珮瑄帳號00000000
    000000客戶基本資料及客戶歷史交易清單、黃芝霓帳號0000
    0000000000客戶基本資料及客戶歷史交易清單、監視器照片
    各1份、李欣怡提供之網路匯款紀錄截圖、張佛泉之郵局帳
    號00000000000000交易清單各1份、林世芬提供之通聯記錄
    截圖、林世芬之郵局帳號00000000000000存摺封面及內頁明
    細、ATM交易明細、林沛玄提供之通聯紀錄擷圖、匯款紀錄
    擷圖、林沛玄之郵局帳號00000000000000存摺封面及內頁明
    細、台新銀行帳號00000000000000存摺封面及內頁明細、玉
    山銀行集中管理部110年4月28日玉山個（集）字第11000237
    05號函暨王淑眞帳號0000000000000客戶基本資料及交易明
    細1份、彰化商業銀行股份有限公司作業處110年1月21日彰
    作管字第11020000548號函暨陳泰誠客戶基本資料查詢及帳
    號00000000000000存摺存款帳號資料及交易明細查詢1份、
    帳號00000000000000帳戶個資檢視1紙、謝書毓匯款紀錄截
    圖各1份、楊筑婷提供之ATM交易明細、通聯紀錄截圖各1份
    、中華郵政股份有限公司110年7月8日儲字第1100183029號
    函暨陳泰誠客戶基本資料及帳號00000000000000客戶歷史交
    易清單1份、玉山銀行集中管理部110年7月20日玉山個（集
    ）字第1100050471號函暨陳泰誠客戶基本資料及帳號000000
    0000000交易明細1份、胡映玄提供之7-ELEVEN貨態查詢系統
    、7-ELEVEN收據、黃庭慧提供之玉山銀行封面、與黃庭慧LI
    NE對話截圖各1份、胡映玄之帳號000000000000客戶基本資
    料、存款交易明細及自動化交易LOG資料各1份、華南商業銀
    行股份有限公司110年2月8日營通字第1100004166號函暨王
    淑真客戶資料整合查詢及帳號000000000000臺幣帳戶交易明
    細各1份、劉秀珠提供之華南銀行帳號000000000000存摺封
    面及內頁明細、通聯紀錄截圖、LINE對話紀錄擷圖各1份在
    卷可稽（見偵2763卷第33-37、43-45、47-125、142-149、1
    60-164、185-193、233、369-383頁，中市警霧分偵字第110
    0008969號卷第19-20、23-25、27-31頁，偵10944卷第29頁
    ，偵13476卷第35-41頁，偵17759卷第29-33頁，偵18061卷
    第25-27頁，偵10944卷第17-21、23、31-37、39-47、67-73
    、75-79頁，偵13476卷第63-69、73-77頁，偵17759卷第21
    、23-27、43-45頁，偵18061卷第19-22、29-41頁），足認
    被告前開任意性自白核與事實相符，堪以採信。綜上，本案
    事證明確，被告上開犯行均堪以認定，應予依法論科。
二、論罪科刑：
　㈠本件被告加入暱稱「賺大錢」、「黃歸宿」等成年人所屬之
    詐欺集團，依「賺大錢」之指示領取詐欺包裹，並依指示提
    領遭詐欺之款項再轉交「黃歸宿」等節，業經被告於本院準
    備程序中供述明確（見本院卷第357頁），則被告於主觀上
    已知悉所參與之詐騙集團至少另有「賺大錢」、「黃歸宿」
    及其他不詳詐欺集團成員，是被告所為應成立刑法第339條
    之4第1項第2款之三人以上共同詐欺取財罪。
　㈡按洗錢防制法業於105年12月28日修正公布，並於106年6月28
    日生效施行。依修正後即現行洗錢防制法第2條第2款、第3
    條第2款規定，掩飾或隱匿刑法第339條犯罪所得之本質、來
    源、去向、所在、所有權、處分權或其他權益者，即構成洗
    錢行為。是依修正後洗錢防制法，掩飾刑法第339條詐欺取
    財犯罪所得去向、所在之行為，亦可構成洗錢罪。參諸洗錢
    防制法第2條修正之立法理由，可知本次修正洗錢行為之定
    義，係因修正前條文對洗錢行為之定義範圍過窄，對於洗錢
    行為之防制與處罰難以有效達成，為擴大洗錢行為之定義，
    以含括洗錢之各階段行為。又洗錢之前置犯罪完成，取得財
    產後所為隱匿或掩飾該財產的真實性質、來源、所在地、處
    置、轉移、相關的權利或所有權之行為，固為典型洗錢行為
    無疑，然於犯罪人為前置犯罪時，即提供帳戶供犯罪人作為
    取得犯罪所得之人頭帳戶，或於其後交付犯罪所得款項製造
    金流斷點，致無法查得犯罪所得流向等，均會產生掩飾或隱
    匿該犯罪不法所得真正去向之洗錢效果。亦即，從犯罪者之
    角度觀察，犯罪行為人為避免犯行遭查獲，會盡全力滅證，
    但對於犯罪之成果即犯罪所得，反而會盡全力維護，顯見洗
    錢犯罪本質上本無從確知犯罪行為之存在，僅為合理限制洗
    錢犯罪之處罰，乃以不法金流與特定犯罪有連結為必要。是
    以，依犯罪行為人取得該不法金流之方式，已明顯與洗錢防
    制規定相悖，有意規避洗錢防制規定，為落實洗錢防制，避
    免不法金流流動，自不以提供帳戶為限，亦包括取得款項後
    ，將款項交予犯罪組織之其他成員，致無法或難以追查犯罪
    所得去向之洗錢結果。本次修法既於立法理由中明示掩飾不
    法所得去向之行為亦構成洗錢，則以匯款或交付現金等方式
    ，致產生掩飾或隱匿不法犯罪所得真正去向之行為，亦屬洗
    錢防制法第14條第1項所規範之洗錢類型（最高法院108年台
    上字第1744號判決意旨參照）。查詐欺集團不詳成員詐欺附
    表二所示之告訴人、被害人後，由被告依指示提領款項轉交
    「黃歸宿」，即在製造金流之斷點，致無從或難以追查前揭
    犯罪所得，而掩飾或隱匿該犯罪所得之去向，依上揭說明，
    被告就附表二所示之犯行應成立洗錢防制法第14條第1項之
    一般洗錢罪。
　㈢核被告就附表一所為，係犯刑法第339條之4第1項第2款之三
    人以上共同詐欺取財罪；其就附表二所為，均係犯刑法第33
    9條之4第1項第2款之三人以上共同詐欺取財罪及違反洗錢防
    制法第2條第2款規定，而犯同法第14條第1項之一般洗錢罪
    。被告就上開犯行間，與「賺大錢」、「黃歸宿」及其他詐
    欺集團成員間，有犯意聯絡及行為分擔，應論以共同正犯。
    被告於附表二各編號所示之時間、地點，分次提領款項之行
    為，均是分別基於同一個犯罪目的，對同一個被害人受詐欺
    之款項，於緊接之時間、地點所為，各行為之獨立性極為薄
    弱，依一般社會健全觀念，難以強行分開，故在刑法評價上
    ，應視為數個舉動之接續施行，合為包括之一行為予以評價
    ，較為合理，而分別論以接續犯。被告就附表二所示之犯行
    ，均係以一行為同時犯上開三人以上共同詐欺取財罪及一般
    洗錢罪二罪，均為想像競合犯，應依刑法第55條規定，均從
    一重之三人以上共同詐欺取財罪論處。另被告所涉上開加重
    詐欺取財之犯行，分別侵害附表一、二所示各被害人之獨立
    財產監督權，且犯罪之時間、空間亦有相當差距，且犯罪行
    為各自獨立，犯意各別，行為互殊，應予分論併罰。
　㈣至臺灣花蓮地方檢察署檢察官110年度偵字第4390號移送併辦
    意旨書之犯罪事實，與本案起訴書犯罪事實欄附表三編號6
    （即本判決附表二編號5）所載已起訴部分之犯罪事實，為
    同一事實，本院自應一併審究，附此敘明。
　㈤另按洗錢防制法第16條第2項規定：「犯前2條之罪，在偵查
    或審判中自白者，減輕其刑。」；又按想像競合犯之處斷刑
    ，本質上係「刑之合併」。其所謂從一重處斷，乃將想像競
    合犯組成之評價上數罪，合併為科刑一罪，其所對應之刑罰
    ，亦合併其評價上數罪之數法定刑，而為一個處斷刑。易言
    之，想像競合犯侵害數法益者皆成立犯罪，論罪時必須輕、
    重罪併舉論述，同時宣告所犯各罪名，包括各罪有無加重、
    減免其刑之情形，亦應說明論列，量刑時併衡酌輕罪部分量
    刑事由，評價始為充足，然後依刑法第55條前段規定「從一
    重處斷」，非謂對於其餘各罪可置而不論。因此，法院決定
    處斷刑時，雖以其中最重罪名之法定刑，做為裁量之準據，
    惟於裁量其輕重時，仍應將輕罪合併評價在內（最高法院10
    8年度台上字第4405、4408號判決意旨）。查被告於本院審
    理中自白上開附表二所示之一般洗錢犯行，依上開規定原應
    減輕其刑，惟被告所犯一般洗錢罪係屬想像競合犯其中之輕
    罪，被告就本案附表二所示之犯行均係從一重之三人以上共
    同詐欺取財罪，就被告此部分想像競合輕罪得減刑部分，依
    上開說明，由本院於後述依刑法第57條量刑時一併衡酌該部
    分減輕其刑事由。
　㈥爰以行為人之責任為基礎，審酌被告正值青壯年，不思以正
    當途徑賺取所需，竟貪圖報酬，自甘為他人所利用，加入詐
    欺集團擔任「收簿手」、「車手」，無視政府一再宣示掃蕩
    詐欺集團決心，侵害告訴人、被害人之財產法益，嚴重破壞
    社會秩序，同時增加檢警查緝及被害人求償之困難，所為實
    有不該；兼衡被告在本案犯罪中所扮演之角色及參與犯罪之
    程度、詐取款項金額、因其洗錢之行為而造成金流斷點，致
    使對犯罪不法所得之追查更形困難；並考量被告前有業務過
    失致死之前科紀錄，此有臺灣高等法院被告前案紀錄表1份
    在卷可查（見本院卷27-34頁）；另斟酌被告犯後始終坦承
    犯行之犯後態度，及其於該詐欺集團內之分工，較諸實際策
    畫佈局、分配任務、施用詐術之核心份子而言，僅居於聽從
    指示、代替涉險之次要性角色，兼衡被告之犯罪動機、目的
    、手段、所生損害，及被告自述高職畢業之智識程度、職業
    為廚師、月收入約3、4萬元等一切情狀（見本院卷第376頁
    ），分別量處如附表一、二「罪名及宣告刑」欄所示之刑。
    本院另考量被告各項犯行均為參與同一詐欺集團期間所為，
    犯罪類型之同質性甚高，且其行為態樣、手段均屬近似，責
    任非難重複性程度較高，於定刑上有較大之減讓空間等情狀
    ，定其應執行之刑如主文所示。
三、沒收：
　㈠按供犯罪所用、犯罪預備之物或犯罪所生之物，屬於犯罪行
    為人者，得沒收之，刑法第38條第2項前段定有明文。查扣
    案如附表三編號9所示之行動電話1支，為被告所有，係其與
    本案詐欺集團成員「賺大錢」、「黃歸宿」聯繫所用之物乙
    情，業據被告於本院審理中供述明確（見本院卷第357頁）
    ，為供犯罪所用之物，爰依刑法第38條第2項前段規定均宣
    告沒收。
　㈡另附表三編號1至6所示之金融帳戶提款卡，固係被告依不詳
    詐欺集團成員指示所取得，預備用於提款所用等情，此經被
    告於警詢中供述明確（見偵2763卷第21頁），惟上開帳戶提
    款卡之取得究係各該帳戶申請人基於何原因而主動或被動交
    出，尚未可知，若事涉另一財產犯罪之重要證據而予以沒收
    ，將使事證因而滅失，且該等帳戶既均已遭通報為警示帳戶
    而凍結往來，其提款卡依金融機構內部作業流程即可作廢，
    該等帳戶之提款卡已無再供詐騙使用之可能，是上開物品之
    沒收，實欠缺刑法上之重要性，依刑法第38條之2第2項之規
    定，均不為沒收之宣告。
　㈢至扣案附表三編號7所示之另案詐欺贓款，經被告於警詢中供
    稱：26萬元是我提領出來要給「黃歸宿」的等語（見偵2763
    卷第20頁），參以被告於本院準備程序中明確供稱其等係每
    日結算當日所提領之款項等語（見本院卷第357頁），足認
    附表三編號7所示之另案詐欺贓款，係該等詐欺集團成員於1
    09年12月20日涉犯另案詐欺罪嫌所得之贓款，與本案附表二
    所示之各次犯行無涉，卷內亦無證據證明與本案附表二各編
    號所示犯行相關，爰不予宣告沒收。
　㈣按犯罪所得，屬於犯罪行為人者，沒收之，但有特別規定者
    ，依其規定；再按前2項之沒收，於全部或一部不能沒收或
    不宜執行沒收時，追徵其價額，刑法第38條之1第1項、第3
    項分別定有明文。又按共同正犯犯罪所得之沒收、追徵，應
    就各人所分得之數為之。所謂各人「所分得」之數，係指各
    人「對犯罪所得有事實上之處分權限」而言。因此，若共同
    正犯各成員內部間，對於犯罪所得分配明確時，應依各人實
    際所得宣告沒收（最高法院107年度台上字第2989號判決意
    旨參照）。經查，扣案如附表二編號8所示之現金為被告所
    有乙節，業據被告於警詢中陳述明確（見偵2763卷第20頁）
    ，且被告與詐欺集團約定每日報酬為5,000元，係於每日交
    付款項予「黃歸宿」時當場拿取現金等情，亦經被告於本院
    準備程序中坦承不諱（見本院卷第357頁），則被告除為警
    查獲當日（即109年12月20日）以外，另於109年12月11日、
    12日、16日、18日、19日擔任本案附表一、二所示領取詐欺
    包裹、提領詐欺款項並交予其他詐欺集團成員之工作，足認
    其本案之犯罪所得為25,000元（計算式：5,000元×5日=25,0
    00元），此部分應屬被告本案附表一、二所示犯行之犯罪所
    得，爰依刑法第38條之1第1項之規定宣告沒收。至扣案如附
    表三編號8所示剩餘現金22,000元（計算式：47,000元－25,0
    00元＝22,000元），卷內無證據證明與被告本案犯行有關，
    爰不予宣告沒收，附此敘明。
四、不另為無罪之諭知：
　㈠公訴意旨另以：被告與本案詐欺集團成員就附表一所示詐欺
    告訴人胡映玄之犯行，另涉犯洗錢防制法第14條第1項之洗
    錢罪嫌等語。
　㈡按刑事不法利得不僅為犯罪之重要誘因，甚且經常成為維繫
    、茁壯犯罪組織之養分，為防堵不法所得資金進入合法商業
    領域，流通於正常金融管道，澈底杜絕其變裝化身成合法資
    金之機會，以落實犯罪防制，確保國家司法權之正確運作，
    維護社會治安及穩定金融秩序，故洗錢防制法於第2條明定
    洗錢行為之態樣，並於第14條、第15條規定其罰則，俾防範
    犯罪行為人藉製造資金流動軌跡斷點之手段，去化不法利得
    與犯罪間之聯結，漂白不法利得。又洗錢行為旨在掩飾、隱
    匿犯罪及因而獲取之財產利益，自係以犯罪之不法所得為標
    的，須先獲取犯罪不法利得，然後始有著手洗錢可言。經查
    ，被告與「賺大錢」、「黃歸宿」及其所屬之詐欺集團不詳
    成員，雖有向告訴人胡映玄施以詐術，使告訴人胡映玄因陷
    於錯誤而交付中國信託銀行帳戶存摺、提款卡及密碼予詐欺
    集團成員，然而，詐欺集團成員取得上開中國信託帳戶存摺
    、提款卡及密碼後，並未使用於獲取本案附表二所示各次犯
    行之犯罪不法所得，且卷內亦無其他證據證明被告如附表一
    所示之犯行，有藉此製造資金流動軌跡斷點之手段，去化不
    法利得與犯罪間之聯結，漂白不法利得之情況，自無從認定
    被告此部分犯行有著手掩飾、隱匿或切斷不法犯罪所得與前
    置特定犯罪間之關聯性，是被告就附表一所示犯行並不成立
    洗錢防制法第14條第1項之一般洗錢罪，本應就此部分諭知
    無罪之判決，惟公訴意旨認此部分若成立犯罪，與前揭附表
    一經論罪科刑部分具想像競合犯之裁判上一罪關係，爰不另
    為無罪之諭知，併此敘明。
據上論斷，應依刑事訴訟法第273條之1第1項、第299條第1項前
段（依刑事判決精簡原則，僅記載程序法條），判決如主文。
本案經檢察官何國彬提起公訴，檢察官江昂軒移送併辦，檢察官
陳姵伊到庭執行職務。
中　　華　　民　　國　　111 　年　　5 　　月　　12　　日
                  刑事第十八庭  法　官　劉明潔
　　　　　　　　　
（本件得上訴）
以上正本證明與原本無異。
如不服本判決應於收受判決後20日內向本院提出上訴書狀，並應
敘述具體理由；其未敘述上訴理由者，應於上訴期間屆滿後20日
內向本院補提理由書（均須按他造當事人之人數附繕本）「切勿
逕送上級法院」。
                                書記官　連思斐
中　　華　　民　　國　　111 　年　　5 　　月　　12　　日
附錄本案論罪科刑法條全文：
中華民國刑法第339條之4
犯第339條詐欺罪而有下列情形之一者，處1年以上7年以下有期
徒刑，得併科1百萬元以下罰金：
一、冒用政府機關或公務員名義犯之。
二、三人以上共同犯之。
三、以廣播電視、電子通訊、網際網路或其他媒體等傳播工具，
    對公眾散布而犯之。前項之未遂犯罰之。
洗錢防制法第14條
有第二條各款所列洗錢行為者，處7年以下有期徒刑，併科新臺
幣5百萬元以下罰金。
前項之未遂犯罰之。
前二項情形，不得科以超過其特定犯罪所定最重本刑之刑。
附表一：
編號 被害人 詐騙之時間及手法 被害人交付帳戶時間、地點 被害人交付物品 被告收簿時間、地點 罪名及宣告刑 1 胡映玄 詐欺集團不詳成員於109年12月15日12時35分許，透過LIN通訊軟體向胡映玄訛稱其應徵之家庭代工工作，需要交付帳戶供匯入薪水云云 109年12月15日16時40分、臺北市○○區○○街00號之統一超商港華門市 胡映玄申辦之中國信託銀行帳戶帳號000000000000號存摺、提款卡及密碼 109年12月16日23時42分許、新北市○○區○○路0段00巷00弄00號號統一超商豐成門市 謝黔栗犯三人以上共同詐欺取財罪，處有期徒刑壹年。扣案如附表三編號9所示之物沒收。 
附表二：
編號 被害人 告訴人 詐騙方式 匯款時間、金額(新臺幣) 匯款帳戶 提款時間、地點、金額（新臺幣） 罪名及宣告刑 1 蔡秀鈴 （有提告） 詐騙集團成員於109年12月11日17時16分許，撥打電話向蔡秀鈴佯稱因操作錯誤致分期扣款，需依指示匯款解除誤植云云，致使蔡秀鈴陷於錯誤而依指示匯款至右列帳戶 ①109年12月11日18時20分許，匯款9萬9,999元 ②同日18時21分許，匯款3萬5,323元 王淑真之郵局帳號00000000000000號帳戶 109年12月11日18時40至41分許，在新北市○○區○○街000號三重中正路郵局自動櫃員機，接續提領6萬元、6萬元、1萬5,000元  謝黔栗犯三人以上共同詐欺取財罪，處有期徒刑壹年。扣案如附表三編號9所示之物沒收。 2 溫淑美（有提告） 詐騙集團成員於109年12月12日17時22分許，撥打電話向溫淑美佯稱購物台因駭客入侵，需依指示匯款解除誤植云云，致使溫淑美陷於錯誤而依指示匯款至右列帳戶 ①109年12月12日19時23分許，匯款9,999元 ②同日19時34分許，匯款9,988元 ③同日19時35分許，匯款9,977元 黃芝霓郵局帳號00000000000000帳戶 109年12月12日19時58分至20時0分許，在新北市○○區○○○道0段00號三重中山路郵局之自動櫃員機，接續提領6萬元、6萬元、500元（起訴書誤載為「6萬元」，應予更正） 謝黔栗犯三人以上共同詐欺取財罪，處有期徒刑壹年。扣案如附表三編號9所示之物沒收。。 3 黃建銨（有提告） 詐騙集團成員於109年12月12日17時27分許，撥打電話向黃建銨佯稱因系統錯誤致成為會員自動扣款，需依指示匯款解除誤植云云，致使黃建銨陷於錯誤而依指示匯款至右列帳戶 109年12月12日21時5分許，匯款2萬9,985元   謝黔栗犯三人以上共同詐欺取財罪，處有期徒刑壹年。扣案如附表三編號9所示之物沒收。 4 林惠美（有提告） 詐騙集團成員於109年12月12日15時23分許，撥打電話向林惠美佯稱因系統錯誤致信用卡扣款，需依指示匯款解除誤植云云，致使林惠美陷於錯誤而依指示匯款至右列帳戶 ①109年12月12日19時34分許，匯款4萬9,985元 ②同日19時37分許，匯款4萬108元   謝黔栗犯三人以上共同詐欺取財罪，處有期徒刑壹年。扣案如附表三編號9所示之物沒收。 5 （起訴書附表三編號6） 林沛玄（未提告） 詐騙集團成員於109年12月11日19時許，撥打電話向林沛玄佯稱因系統錯誤致扣款，需依指示匯款解除誤植云云，致使林沛玄陷於錯誤而依指示匯款至右列帳戶 ①109年12月11日20時19分許，匯款4萬9,985元 ②同日20時50分許，匯款3萬123元 王淑真玉山銀行帳號0000000000000號帳戶 109年12月11日21時8分至11分許，在新北市○○區○○路0段000號玉山銀行三和分行自動櫃員機，接續提領1萬4,900元、5萬元、5萬元、3萬4,100元。   謝黔栗犯三人以上共同詐欺取財罪，處有期徒刑壹年。扣案如附表三編號9所示之物沒收。 6 （起訴書附表三編號5） 林世芬（有提告） 詐騙集團成員於109年12月11日19時36分許，撥打電話向林世芬佯稱因系統錯誤致扣款，需依指示匯款解除誤植云云，致使林世芬陷於錯誤而依指示匯款至右列帳戶 109年12月11日20時46分許，匯款2萬元   謝黔栗犯三人以上共同詐欺取財罪，處有期徒刑壹年。扣案如附表三編號9所示之物沒收。 7 （起訴書附表三編號8） 楊筑婷（有提告） 詐騙集團成員於109年12月12日18時54分許，撥打電話向楊筑婷佯稱因系統錯誤致扣款，需依指示匯款解除誤植云云，致使楊筑婷陷於錯誤而依指示匯款至右列帳戶 ①109年12月12日19時40分許，匯款3萬元 ②同日19時43分許，匯款3萬元 ③同日19時51分許，匯款1萬3,000元 陳泰誠彰化銀行帳號00000000000000號帳戶 109年12月12日20時17至21分許，在新北市○○區○○○路00號彰化銀行南三重分行自動櫃員機，接續提領3萬元、3萬元、3萬元、3萬元、2萬5,000元。  謝黔栗犯三人以上共同詐欺取財罪，處有期徒刑壹年。扣案如附表三編號9所示之物沒收。 8 （起訴書附表三編號9） 謝書毓（有提告） 詐騙集團成員於109年12月12日19時19分許，撥打電話向謝書毓佯稱因系統錯誤致扣款，需依指示匯款解除誤植云云，致使謝書毓陷於錯誤而依指示匯款至右列帳戶 ①109年12月12日19時50分許，匯款4萬9,989元 ②同日19時53分許，匯款2萬1,099元   謝黔栗犯三人以上共同詐欺取財罪，處有期徒刑壹年。扣案如附表三編號9所示之物沒收。 9 （起訴書附表三編號10） 劉秀珠（有提告） 詐騙集團成員於109年12月11日13時26分許，撥打電話向劉秀珠佯稱為其姪子要求借款云云，致使劉秀珠陷於錯誤而依指示匯款至右列帳戶 109年12月11日14時43分許，匯款10萬元 王淑真之華南商銀帳號000000000000號帳戶 109年12月11日15時8至10分許，在新北市○○區○○路0號華南銀行北三重分行自動櫃員機，接續提領3萬元、3萬元、3萬元、1萬元。 謝黔栗犯三人以上共同詐欺取財罪，處有期徒刑壹年。扣案如附表三編號9所示之物沒收。 10（起訴書附表三編號11） 李欣怡（有提告） 詐騙集團成員於109年12月18日20時45分許，撥打電話向李欣怡佯稱因系統錯誤致扣款，需依指示匯款解除誤植云云，致使李欣怡陷於錯誤而依指示匯款至右列帳戶 ①109年12月18日21時49分許，匯款4萬9,987元 ②同日21時55分許，匯款4萬9,987元 ③同日22時17分許，匯款1萬5,767元 ④同日0時2分許，匯款9萬9,987元 張佛泉郵局帳號00000000000000號帳戶 ①109年12月18日22時6至37分許，新北市○○區○○路000號自動櫃員機，接續提領6萬元、4萬元、1萬5,700元。 ②109年12月19日0時13至14分許，在台北市○○區○○路000巷00號之自動櫃員機，接續提領6萬元、4萬元 謝黔栗犯三人以上共同詐欺取財罪，處有期徒刑壹年壹月。扣案如附表三編號9所示之物沒收。 11（起訴書附表三編號12） 施廷彥（有提告） 詐騙集團成員於109年12月12日17時8分許，撥打電話向施廷彥佯稱因系統錯誤致扣款，需依指示匯款解除誤植云云，致使施廷彥陷於錯誤而依指示匯款至右列帳戶 109年12月12日19時6分許，匯款1萬9,989元至陳泰誠郵局帳000000000000號帳戶 陳泰誠郵局帳000000000000號帳戶、陳泰誠玉山銀行帳號000-00000000000號 ①109年12月12日17時16至47分許，在新北市○○區○○街000號三重中正路郵局自動櫃員機，自陳泰誠郵局帳000000000000號帳戶接續提領6萬元、3萬7,000元、2萬4,000元 ②同日19時21分許，在新北市○○區○○○道0段0號富邦銀行新北大道分行自動櫃員機，自陳泰誠郵局帳000000000000號帳戶接續提領2萬元、500元 ③109年12月12日21時2分，在新北市○○區○○○道0段0號富邦銀行新北大道分行自動櫃員機，自陳泰誠玉山銀行帳號000-00000000000號接續提領2萬元、2萬元 ④109年12月12日21時5至11分許，在新北市○○區○○○道0段00號三重中山路郵局自動櫃員機，自自陳泰誠玉山銀行帳號000-00000000000號接續提領2萬元、2萬元、2萬元、2萬元、2萬元、1萬元   謝黔栗犯三人以上共同詐欺取財罪，處有期徒刑壹年。扣案如附表三編號9所示之物沒收。 12（起訴書附表三編號13） 陳詳青（有提告） 詐騙集團成員於109年12月12日14時29分許，撥打電話向陳詳青佯稱因系統錯誤致扣款，需依指示匯款解除誤植云云，致使告陳詳青陷於錯誤而依指示匯款至右列帳戶 ①109年12月12日16時52分許，匯款4萬9,987元至陳泰誠郵局帳000000000000號帳戶 ②同日16時53分許，匯款4萬6,989元至陳泰誠郵局帳000000000000號帳戶 ③同日23時45分許，匯款4萬9,987元至陳泰誠玉山銀行帳號000-00000000000號帳戶 ④同日23時48分許，匯款4萬9,989元至陳泰誠玉山銀行帳號000-00000000000號帳戶   謝黔栗犯三人以上共同詐欺取財罪，處有期徒刑壹年壹月。扣案如附表三編號9所示之物沒收。 13（起訴書附表三編號14） 陳春燕（有提告） 詐騙集團成員於109年12月12日16時許，撥打電話向陳春燕佯稱信用卡遭盜刷，需依指示匯款解除誤植云云，致使陳春燕陷於錯誤而依指示匯款至右列帳戶 ①109年12月12日17時31分許，匯款2萬4089元至陳泰誠郵局帳000000000000號帳戶 ②同日20時52分許，匯款4萬9987元至陳泰誠玉山銀行帳號000-00000000000號帳戶 ③同日21時1分許，匯款1萬312元至陳泰誠郵局帳000000000000號帳戶   謝黔栗犯三人以上共同詐欺取財罪，處有期徒刑壹年。扣案如附表三編號9所示之物沒收。 14（起訴書附表三編號15） 謝玟蒨 （未提告） 詐騙集團成員於109年12月12日19時34分許，撥打電話向謝玟蒨佯稱金融帳戶遭盜用，需依指示匯款解除誤植云云，致使謝玟蒨陷於錯誤而依指示匯款至右列帳戶 ①109年12月12日20時57分許，匯款4萬9991元至陳泰誠郵局帳000000000000號帳戶 ②同日20時59分許，匯款4萬9992元至陳泰誠郵局帳000000000000號帳戶   謝黔栗犯三人以上共同詐欺取財罪，處有期徒刑壹年。扣案如附表三編號9所示之物沒收。 
附表三：
編號 扣案物品名稱 數量 備註 1 富邦銀行0000000000000000號帳戶提款卡 1張 不予宣告沒收。 2 聯邦銀行0000000000000000號帳戶提款卡 1張 不予宣告沒收。 3 郵局00000000000000號帳戶提款卡 1張 不予宣告沒收。 4 郵局0000000000000000號帳戶提款卡 1張 不予宣告沒收。 5 土地銀行000000000000號帳戶提款卡 1張 不予宣告沒收。 6 華南銀行0000000000000000號帳戶提款卡 1張 不予宣告沒收。 7 另案詐欺贓款（新臺幣） 26萬元 不予宣告沒收。 8 現金（新臺幣） 4萬7,000元 其中2萬5,000元宣告沒收，其餘部分不予宣告沒收。 9 行動電話（IMEI：000000000000000，門號：0000000000號） 1支 宣告沒收。